臺灣屏東地方法院民事裁定　　　　　 110年度潮簡聲字第19號
聲　請　人　張凱倫　


相　對　人　馬阿金　
上列當事人間聲請停止執行事件，本院裁定如下：
    主  文
聲請人供擔保金新臺幣37,407 元後，本院110 年度司執字第143
99號履行分管協議執行事件之強制執行程序，於本院110 年度潮
補字第791 號第三人異議之訴事件裁判確定前，或和解、調解、
撤回前，應暫予停止。
    理  由
一、本件聲請意旨略以：相對人持本院108 年度原簡上字第8 號
    和解筆錄為執行名義（下稱系爭執行名義），聲請對債務人
    劉明義、劉智倫為強制執行，經本院110 年度司執字第1439
    9 號履行分管協議強制執行事件（下稱系爭執行事件）受理
    在案，然聲請人業已提起第三人異議之訴（本院110 年度潮
    補字第791 號），爰聲請上開第三人異議之訴判決確定、和
    解或撤回起訴前，應暫予停止系爭執行事件強制執行程序。
二、按有回復原狀之聲請，或提起再審或異議之訴，或對於和解
    為繼續審判之請求，或提起宣告調解無效之訴、撤銷調解之
    訴，或對於許可強制執行之裁定提起抗告時，法院因必要情
    形或依聲請定相當並確實之擔保，得為停止強制執行之裁定
    ，強制執行法第18條第2 項定有明文。經查，相對人於110
    年3 月24日持系爭執行名義，請求債務人劉明義、劉智倫應
    將坐落屏東縣○○鄉○○段000 地號土地如本院108 年度原
    簡上字第8 號和解筆錄附圖所示編號778 ⑵部分面積227 平
    方公尺土地返還予相對人；附圖所示編號778 ⑷部分面積11
    0 平方公尺作為道路供相對人通行使用經本院以系爭執行事
    件受理，且本院於110 年3 月29日核發自動履行命令，命債
    務人劉明義、劉智倫於收受上開履行命令後15日內履行，相
    對人應於期限屆滿時，具狀陳報債務人劉明義、劉智倫履行
    情形，債務人劉明義、劉智倫逾期未履行，即依法強制執行
    ，而相對人於110 年5 月31日具狀陳報債務人劉明義、劉智
    倫並未依執行命令自動履行，依法應強制執行；另聲請人於
    110 年10月12日以相對人為被告，向本院提起110 年度潮補
    字第791 號第三人異議之訴，請求判決本院系爭執行事件強
    制執行程序應予撤銷等情，業經本院調取系爭執行事件及第
    三人異議之訴事件卷宗，核閱明確。是聲請人提起第三人異
    議之訴，其聲請裁定停止上開執行事件之執行程序，與強制
    執行法第18條第2 項規定即無不合。
三、次按法院依強制執行法第18條第2 項定擔保金額而准許停止
    強制執行之裁定者，該項擔保係備供債權人因停止執行所受
    損害之賠償，其數額應依標的物停止執行後，債權人未能即
    時受償或利用該標的物所受之損害額，或其因另供擔保強制
    執行所受之損害額定之，非以標的物之價值或其債權額為依
    據。申言之，應以債權人因執行程序之停止，致原預期受償
    之時間延後所生之損害，為定擔保數額之依據。又依通常社
    會觀念，使用金錢之對價即為利息。執行債權倘為金錢債權
    ，債權人因執行程序停止，致受償時間延後，通常應可認係
    損失停止期間利用該債權總額所能取得之利息。再依民法第
    233 條第1 項前段、第203 條規定，遲延之債務，以支付金
    錢為標的者，債權人得請求依法定利率計算之遲延利息；應
    付利息之債務，其利率未經約定，亦無法律可據者，週年利
    率為5%。此項遲延利息之本質屬於法定損害賠償，亦可據為
    金錢債權遲延受償所可能發生之損害之賠償標準。
四、經查，相對人於系爭執行事件聲請執行標的之價額為新臺幣
    （下同）249,380 元，又系爭執行事件執行程序停止執行期
    間最遲應至本院110 年度潮補字第791 號第三人異議之訴事
    件判決確定，而該事件之訴訟標的未逾50萬元，依民事訴訟
    法第427 條第1 項規定應適用簡易訴訟程序，其期限參考各
    級法院辦案期限實施要點規定，簡易事件第一、二審審判案
    件之辦案期限為10個月及2 年，加上裁判送達、上訴、分案
    等期間，據此推估上開執行事件停止執行之期間應為3 年，
    則以系爭執行事件聲請執行標的之價額249,380 元按週年利
    率5%計算相對人延宕3 年受償，所可能遭受之利息損失37,4
    07元（計算式：249,380 ×5%×3 ＝37,407，元以下四捨五
    入）。爰酌定相當擔保金額37,407元予以准許之。
五、依強制執行法第18條第2 項，裁定如主文。
中    華    民    國  110    年   11    月     3    日
                   潮州簡易庭     法  官  吳思怡
以上正本係照原本作成。
如不服本裁定，應於送達後10日內，向本院提出抗告狀並表明抗
告理由，如於本裁定宣示後送達前提起抗告者，應於裁定送達後
10日內補提抗告理由書（須附繕本），並繳納抗告費新臺幣
1,000 元。
中    華    民    國  110    年   11    月     3    日
 
                                  書記官  蔡進吉